【裁判字號】    95,抗,60
【裁判日期】    950323
【裁判案由】    假處分
【裁判全文】
臺灣高等法院臺南分院民事裁定  95年度抗字第60號
抗告人  甲○○
上列抗告人與相對人中華商業銀行股份有限公司間假處分事件，
對於中華民國94年12月5日台灣台南地方法院94年度裁全字第683
6號裁定，提起抗告，本院裁定如下：
    主  文
抗告駁回。
抗告程序費用由抗告人負擔。
    理  由
一、按「債權人就金錢請求以外之請求，欲保全強制執行者，得
    聲請假處分。假處分，非因請求標的之現狀變更，有日後不
    能強制執行，或甚難強制執行之虞者，不得為之。」，民事
    訴訟法第532條定有明文。另依同法第533條準用同法第526
    條第1、2項之規定，其請求及假處分之原因，應釋明之。前
    項釋明如有不足，而債權人陳明願供擔保或法院認為適當者
    ，法院得定相當之擔保，命供擔保後為假處分。又假處分僅
    為保全強制執行方法之一種，故苟合於上開假處分條件，並
    經債權人敘明假處分之原因存在，法院即得為准許假處分之
    裁定。至於債權人主張之實體上理由，是否正當，乃屬本案
    問題，非假處分裁判中所能解決（最高法院20年抗字第5號
    裁定意旨參照）。
二、本件抗告意旨略以：抗告人與相對人間並無任何債務糾紛或
    借貸關係，然相對人竟對抗告人合法所有之坐落台南縣西港
    鄉○○段1068地號土地予以假處分，而致抗告人無法對該土
    地為一切處分行為，嚴重侵害抗告人之權利，為此請求廢棄
    原裁定云云。
三、經查：相對人主張訴外人坤元興業股份有限公司（下稱坤元
    公司）於民國（下同）93年12月1日邀同另一訴外人林沐錦
    及施允中二人為連帶保證人，向相對人借款新台幣（下同）
    五百萬元，期間自93年12月3日起至96年12月3日止，並約定
    按月繳付本息。嗣訴外人林沐錦乃於94年3月9日將系爭坐落
    台南縣西港鄉○○段1068地號土地全部（下稱系爭土地），
    以買賣為由移轉所有權予抗告人，並於同年月17日辦理所有
    權移轉登記完畢。惟訴外人坤元公司於94年9月3日起即拒不
    繳納積欠相對人之借款，積欠相對人379萬6798元等各情，
    業據相對人提出放款借據、還款繳息查詢單及土地登記謄本
    等影本乙份為證，並經本院調閱原審94年度執全字第3362號
    假處分保全程序卷查核屬實。相對人主張本件係訴外人林沐
    錦為躲避上開連帶保證債務，始將系爭土地以買賣為由移轉
    登記予抗告人，該買賣行為若非通謀虛偽意思表示之避債行
    為，即為隱藏贈與之詐害債權行為乙節，雖未提出相當證據
    以為證明，惟相對人已釋明抗告人係於94年3月9日因買賣而
    取得系爭土地、並於同年月17日辦理系爭土地之所有權登記
    後，訴外人坤元公司即拒不繳納積欠相對人之借款，訴外人
    林沐錦對於坤元公司積欠相對人之債務既負有連帶清償責任
    ，其嗣後移轉財產與抗告人，則相對人之借款債權，因此減
    少獲償之機會。茲相對人為保全其借款債權，聲請原審法院
    就抗告人所應受之損害由其提供擔保金以代釋明，就系爭土
    地予以假處分，原審審酌上情後以裁定酌定相當金額命相對
    人供擔保以代釋明予以准許，經核於法並無不合。
四、抗告意旨辯稱「抗告人與相對人間無任何債務糾紛，系爭土
    地係其合法所有」云云。惟相對人自始未曾主張其對抗告人
    有債權存在，至於訴外人林沐錦是否為躲避連帶保證債務而
    將系爭土地出售予抗告人，此項實體法上之爭執，並非保全
    程序所得審究，抗告意旨指摘原裁定不當，求為廢棄改判，
    非有理由，應予駁回。
據上論結，本件抗告為無理由，依民事訴訟法第四百九十五條之
一第一項前段、第四百四十九條第一項、第九十五條、第七十八
條裁定如主文。
中    華    民    國    95    年    3    月     23    日
                  民事第三庭    審判長法  官  陳光秀
                                      法  官  徐宏志
                                      法  官  曾平杉
上為正本係照原本作成。
不得再抗告。
中    華    民    國    95    年    3    月     27    日
                                      書記官  葉秀珍
                                                 K


司法院資訊處製作；財團法人民間司法改革基金會備份。
